【裁判字號】    98,簡上,40
【裁判日期】    980831
【裁判案由】    竊盜
【裁判全文】
臺灣宜蘭地方法院刑事判決              98年度簡上字第40號
上  訴  人
即  被  告  乙○○
上列上訴人因被告竊盜案件，不服中華民國98年4月23日，本院
簡易庭98年度簡字第306號（聲請簡易判決處刑案號：98年度偵
字第1230號），提起上訴，本院管轄之第二審合議庭判決如下：
    主  文
上訴駁回。
    犯 罪 事 實
一、乙○○前因毒品及竊盜等案件，經臺灣宜蘭地方法院判決並
    裁定應執行有期徒刑3年3月，於民國97年10月22日縮短刑期
    執行完畢。詎猶不知悔改，復意圖為自己不法之所有，於98
    年3月2日下午3時許，進入宜蘭縣壯圍鄉○○路○段261巷12
    號地下1樓停車場內，以其所有之鑰匙1支竊取甲○○所有，
    停放在該處之車牌號碼AWN-829號重型機車1輛，得手後供己
    代步，嗣經警調閱該處之監視器畫面而循線查知上情，並扣
    得上開鑰匙1支。
二、案經宜蘭縣政府警察局礁溪分局報請台灣宜蘭地方法院檢察
    署檢察官偵查後聲請簡易判決處刑。
    理  由
一、前揭犯罪事實，業據上訴人即被告乙○○於警訊時坦承不諱
    ，核與被害人甲○○於警訊之指述情節大致相符，並有贓物
    認領保管單1紙、現場監視器翻拍相片及查獲相片12張附卷
    可稽，另有鑰匙1支扣案可證。被告之自白顯與事實相符，
    應可採信。事證明確，被告犯行應堪認定。
二、核被告所為，係犯刑法第320條第1項之竊盜罪。被告有犯罪
    事實欄所載犯罪科刑及執行情形，有台灣高等法院被告前案
    紀錄表在卷可參，其於受有期徒刑之執行完畢後，5年以內
    故意再犯有期徒刑以上之本罪，為累犯，依刑法第47條第1
    項規定加重其刑。扣案之鑰匙1支為被告所有，且係供犯本
    罪所用之物，業據其供承在卷，依刑法第38條第1項第2款之
    規定宣告沒收。
三、原審同上之事實認定，並適用刑法第320條第1項、第41條第
    1項前段、第47條第1項、第38條第1項第2款，刑法施行法第
    1條之1第1項、第2項前段，及審酌被告不思努力工作賺取正
    當酬勞，竟貪圖不法利益，毫無他人所有物之概念，且前已
    有4次竊盜前科，又犯本件竊盜犯行，素行顯然不良，及犯
    罪之動機、目的、手段、嚴重危害他人之財產權，暨犯後坦
    承犯行，態度尚佳等一切情狀，量處如有期徒刑6月，並諭
    知易科罰金之折算標準，其認事用法，並無不合，量刑亦稱
    允當。被告雖主張有本件自首之適用，惟查，本件係因員警
    於98年3月2日下午4時在宜蘭縣壯圍鄉○○路○段261巷過嶺
    校園大樓地下室內，調閱本件犯罪地點之現場監視器畫面後
    ，前往向被告調查，被告始坦承犯行，有警訊筆錄在卷可參
    ，復有監視器畫面照片6張在卷可查。是被告於坦承犯行前
    ，其犯罪已為有偵查職務之員警發現，本件自無自首之適用
    。被告執上詞求為撤銷改判，核無理由，應予駁回。
四、被告經合法傳喚，無正當理由而於審判期日不到庭，爰依刑
    事訴訟法第371條規定，不待其陳述，逕行判決。
據上論斷，應依刑事訴訟法第455條之1第1項、第3項、第368條
、第371條，判決如主文。
本案經檢察官張立言到庭執行職務
中    華    民    國    98    年    8     月    31    日
                刑事第二庭  審判長法  官  黃永勝
                                  法  官  鄭貽馨
                                  法  官  謝佩玲
以上正本證明與原本無異。
本件不得上訴。
                                  書記官  李玉雲
中    華    民    國    98    年    8     月    31    日
附錄本案論罪科刑法條：
中華民國刑法第320條第1項
意圖為自己或第三人不法之所有，而竊取他人之動產者，為竊盜
罪，處 5 年以下有期徒刑、拘役或 5 百元以下罰金。


司法院資訊處製作；財團法人民間司法改革基金會備份。
